臺灣桃園地方法院交通事件裁定　　　　 96年度交聲字第589號
原處分機關　交通部公路總局新竹區監理所
異　議　人
即受處分人　甲　○
上列受處分人因違反道路交通管理處罰條例案件，對於交通部公
路總局新竹區監理所於民國96年8月7日所為之處分（原處分案號
：桃監裁罰字第裁52-A00000000、52-A00000000、52-A00000000
、52-A00000000、52-A00000000、52-A00000000、52-A00000000
），聲明異議，本院裁定如下：
    主  文
異議駁回。
    理  由
一、原處分意旨略以：異議人即受處分人甲○先後於民國九十五
    年十一月十五日上午七時五十九分許、同年十二月十一日上
    午八時十二分許、九十六年一月十五日上午八時六分許、同
    年三月二十一日上午八時十三分許、同年四月十九日上午八
    時七分許、同年五月四日上午八時十五分許、同年五月十四
    日上午八時五分許，騎乘車號Ｐ二九－七一八號機車，行經
    臺北市○○街駛入對向車道，為警以「不依規定駛入來車道
    」逕行舉發違規，原處分機關乃依道路交通管理處罰條例第
    四十五條第三款之規定，分別以桃監裁罰字第裁五二－Ａ0
    0000000、五二－Ａ00000000、五二－Ａ0
    0000000、五二－Ａ00000000、五二－Ａ0
    0000000、五二－Ａ00000000、五二－Ａ0
    0000000號裁決書，裁處異議人罰鍰新臺幣（下同）
    一千八百元、一千八百元、一千二百元、九百元、九百元、
    九百元、九百元等語。
二、異議意旨略以：異議人固於前揭時地騎乘上開機車，違規駛
    入對向車道為警舉發，然異議人之戶籍地設於海拔一千三百
    餘公尺之桃園縣復興鄉拉拉山偏遠山區，最近之郵局則係位
    於海拔六百三十六公尺之復興鄉角板山，依據該地郵務送達
    實際作法，係將信件集中放置於郵局及戶籍地之間的集中收
    信處，然後再由各收信人自行領取，若信件無人領取，則有
    可能被風吹走，而實際上異議人及在戶籍地居住之父母並未
    收到任何裁罰之通知，否則異議人豈會一再於同一地點違規
    ，為此於法定期間內提出異議等語。
三、按「汽車駕駛人，爭道行駛有下列情形之一者，處新臺幣六
    百元以上一千八百元以下罰鍰：三、不依規定駛入來車道」
    道路交通管理處罰條例第四十五條第三款定有明文。經查：
（一）異議人甲○於上開時、地，騎乘機車，違規駛入對向車道
      之違規事實，業經異議人於本院訊問坦認不諱，復有臺北
      市政府警察局北市警交大字第Ａ00000000、Ａ0
      0000000、Ａ00000000號舉發違反道路交
      通管理事件通知單暨舉發違規照片共三張（見本院卷一一
      至一三頁）、臺北市政府警察局萬華分局九十六年九月二
      十八日北市警萬分交字第０九六三三四一一一００號函暨
      臺北市政府警察局北市警交大字第Ａ00000000、
      Ａ00000000、Ａ00000000號舉發違反道
      路交通管理事件通知單之舉發違規照片共三張（見本院卷
      第六九至七六頁）、臺北市政府警察局萬華分局九十六年
      十月二十五日北市警萬分交字第０九六三三六六九一００
      號函暨臺北市政府警察局北市警交大字第Ａ000000
      00、Ａ00000000、Ａ00000000、Ａ0
      0000000號舉發違反道路交通管理事件通知單之臺
      北市政府警察局交通大隊委外作業中心申訴查詢案件明細
      表及臺北市政府警察局北市警交大字第Ａ0000000
      0號舉發違反道路交通管理事件通知單舉發違規照片一張
      在卷可稽（見本院卷第八○至八六頁），是異議人前開違
      規事實洵可認定。
（二）異議人雖以前詞置辯，惟查：
   1、按處理違反道路交通管理事件，有關文書送達之程序，依
      行政程序法之規定，此據違反道路交通管理事件統一裁罰
      標準及處理細則第五條定有明文，依行政程序法第六十八
      條第三項、第四項之規定：「文書由行政機關自行送達者
      ，以承辦人員或辦理送達事務人員為送達人；其交郵政機
      關送達者，以郵務人員為送達人」、「前項郵政機關之送
      達準用依民事訴訟法施行法第三條訂定之郵政機關送達訴
      訟文書實施辦法」，可知於處理違反道路交通管理事件關
      於文書送達之程序，如以郵務人員為送達人，其送達應依
      郵務機構送達訴訟文書實施辦法。再者，郵務機構送達訴
      訟文書實施辦法第二條、第三條、第十四條之規定：「民
      事訴訟文書，依法交由郵務機構送達者，其程序依本辦法
      行之；其他機關依法準用民事訴訟法有關郵務送達規定交
      付送達其他文書者，亦同」、「郵務機構送達訴訟文書，
      以送達地設有郵務機構者為限。若送達地為不按址投遞區
      ，得以通知單放置應受送達人所設路邊受信箱、郵務機構
      設置之公用受信箱或應受送達人指定之處所，通知於指定
      期間內前往最近之郵務機構領取，經通知二次而逾期不領
      取者，得註明緣由，退回原寄法院」、「應受送達人拒絕
      受領訴訟文書而無法律上理由者，郵務機構送達人應將訴
      訟文書置於送達處所，以為送達，並應於送達證書上記明
      事由；如有難達留置情事者，應為寄存送達」。
   2、本件上開舉發違反道路交通管理事件通知單業經臺北市政
      府警察局交通大隊先後以掛號方式郵寄至異議人設籍所在
      之「桃園縣復興鄉巴陵二０七之八號」，經二次通知招領
      逾期無法送達退回後，復經警以掛號寄交郵局辦理「寄存
      送達」之程序一節，有臺北市政府警察局交通大隊九十六
      年七月二十五日北市警交大執字第０九六三三五四八七０
      ０號函附中華民國郵政大宗掛號函件執據共四份、公路監
      理資訊系統查詢表一張（見本院卷第三九至四五頁、八一
      至八六頁），而上址除係異議人所騎乘機車之車籍登記資
      料地址外，並同為異議人之戶籍地，此有法務部戶役政連
      結作業系統一份在卷可稽，若汽車所有人名稱、地址等資
      料有變更，則應向公路監理機關辦理登記，為道路交通安
      全規則第二十三條第一項所明定，是依前揭規定，本件違
      規通知單應均已合法送達，要無疑義，異議人所辯並無可
      採。
四、綜上所述，原處分機關以異議人有上揭違規情事，分別依道
    路交通管理處罰條例第四十五條第三款之規定，裁處異議人
    前揭罰鍰，核無違誤。本件異議為無理由，應予駁回。
據上論斷，應依道路交通管理處罰條例第八十七條第二項、道路
交通案件處理辦法第十九條，裁定如主文。
中　　華　　民　　國　　96　　年　　11　　月　　30　　日
                  交通法庭  法　官　吳為平
以上正本證明與原本無異。
如不服本裁定，應於裁定送達後5 日內向本院提出抗告狀。
　　　　　　　　　　　　　　書記官　江惠婷
中　　華　　民　　國　　96　　年　　11　　月　　30　　日
